【裁判字號】    94,交易,94
【裁判日期】    950207
【裁判案由】    過失傷害
【裁判全文】
臺灣苗栗地方法院刑事判決              94年度交易字第94號
公  訴  人  臺灣苗栗地方法院檢察署檢察官
被      告  甲○○
上列被告因過失傷害案件，經檢察官提起公訴（94年度偵字第42
82號），本院合議庭裁定依簡式審判程序判決如下：
    主  文
甲○○因過失傷害人，處有期徒刑陸月，如易科罰金，以參佰元
折算壹日。
    事  實
一、甲○○自民國（下同）94年3 月27日凌晨零時許起，至同日
    上午4 時30分許止，在台中縣梧棲鎮銀櫃KTV 飲用酒類威士
    忌約5 、6 杯後，已達不能安全駕駛動力交通工具之程度，
    竟仍於同日上午4 時30分許，駕駛1 部車牌號碼0997-JW 號
    自用小客車，搭載其前女友乙○○，從上開KTV 出發，準備
    前往苗栗縣苑裡鎮某同學住處，並沿苗栗縣苑裡鎮○○○○ 縣
    道由南往北方向行駛，約於同日上午5 時30分許，途經上開
    路段即苗栗縣苑裡鎮山柑里16之5 號前設有閃光號誌之岔路
    口時（最高速限50公里），原應注意汽車之行車速度，依速
    限標誌或標線之規定，及汽車行駛時，駕駛人應注意車前狀
    況，並隨時採取必要之安全措施，以避免肇生事故，危及他
    人之安全，而依當時天候晴，路面乾燥無缺陷，亦無障礙物
    ，視距良好等情狀，並能注意，竟疏未注意及此，仍以時速
    高達8 、90公里以上之速度疾駛，終因不勝酒力，為閃避動
    物竟高速衝撞路旁之交通號誌桿，造成車內乘客乙○○因此
    受有第3 腰椎爆炸性骨折、第1 頸椎半脫位、左脛骨、腓骨
    骨折、左第2 、3 蹠骨骨折、右第1 掌骨骨折、右足撕裂傷
    併足背動脈、足背神經斷裂及伸趾肌腱斷裂、鼻骨、左顴骨
    骨折、臉部多處撕裂傷等傷害（至甲○○送醫後血液中酒精
    濃度檢驗結果，達每公升201 毫克，換算成呼氣酒精濃度測
    定值達每公升1.00毫克，涉犯公共危險罪部分，已由檢察官
    另為緩起訴處分確定）。
二、案經乙○○訴由苗栗縣警察局通霄分局報請臺灣苗栗地方法
    院檢察署檢察官偵查起訴。
    理  由
一、前揭事實，業據被告甲○○向本院坦承其有過失，核與告訴
    人乙○○指訴車禍如何發生之情節大致相符，而告訴人乙○
    ○確因本件車禍，受有第3 腰椎爆炸性骨折、第1 頸椎半脫
    位、左脛骨、腓骨骨折、左第2 、3 蹠骨骨折、右第1 掌骨
    骨折、右足撕裂傷併足背動脈、足背神經斷裂及伸趾肌腱斷
    裂、鼻骨、左顴骨骨折、臉部多處撕裂傷等傷害，有光田綜
    合醫院出具之診斷證明書1 紙在卷足憑。按汽車行車速度，
    依速限標誌或標線之規定；汽車行駛時，駕駛人應注意車前
    狀況，並隨時採取必要之安全措施；汽車駕駛人飲酒後其吐
    氣所含酒精成份超過每公升0.25毫克以上者，不得駕車，道
    路交通安全規則第93條第1 項前段、第94條第3 項、第114
    條第2 款分別定有明文。經查：本件車禍之發生，依被告甲
    ○○之自白，告訴人乙○○之指述，道路交通事故調查報告
    表（一）、（二）、道路交通事故現場圖，現場照片11幀，
    及被告甲○○血液中酒精濃度之檢驗報告所示，係因被告甲
    ○○飲用酒類已達不能安全駕駛動力交通工具之程度，竟仍
    駕駛1 部車牌號碼0997-JW 號自用小客車，搭載告訴人乙○
    ○，從台中縣梧棲鎮銀櫃KTV 出發，準備前往苗栗縣苑裡鎮
    某同學住處，並沿苗栗縣苑裡鎮縣由南往北方向行
    駛，途經上開路段即苗栗縣苑裡鎮山柑里16之5 號前設有閃
    光號誌之岔路口時（最高速限50公里），原應注意汽車之行
    車速度，依速限標誌或標線之規定，及汽車行駛時，駕駛人
    應注意車前狀況，並隨時採取必要之安全措施，以避免肇生
    事故，危及他人之安全，而依當時天候晴，路面乾燥無缺陷
    ，亦無障礙物，視距良好等情狀，並能注意，竟疏未注意及
    此，仍以時速高達8 、90公里以上之速度疾駛，終因不勝酒
    力，為閃避動物竟高速衝撞路旁之交通號誌桿，造成告訴人
    乙○○受傷，其顯有過失甚明，且告訴人乙○○因本件車禍
    受傷，與被告甲○○之過失行為間，顯有相當之因果關係。
    至告訴人乙○○明知被告甲○○已經酒醉無法安全駕駛，仍
    乘坐該部自小客車，對其本身受傷雖亦應同負過失之責，惟
    被告甲○○仍不能因此而免除其刑事責任。本件事證明確，
    被告甲○○過失之犯行，洵堪認定，應依法論科。
二、核被告甲○○所為，係犯刑法第284 條第1 項前段之普通過
    失傷害罪。被告甲○○酒醉駕車因而致人受傷，就其所犯過
    失傷害罪部分，應依道路交通管理處罰條例第86條第1 項之
    規定，加重其刑。爰審酌被告甲○○年輕氣盛，不僅酒醉駕
    車，且高速行駛，罔顧他人生命身體安全，惡性不輕，自車
    禍發生後迄今，尚未與告訴人成立民事和解，且告訴人因本
    件車禍所受之傷勢非輕，理應重罰，惟念其犯後能坦白承認
    等一切情狀，量處如主文所示之刑，並諭知易科罰金之折算
    標準，以資懲儆。
據上論斷，應依刑事訴訟法第299 條第1 項前段，刑法第284 條
第1 項前段、第41條第1 項前段，道路交通管理處罰條例第86條
第1 項，罰金罰鍰提高標準條例第1 條前段、第2 條，判決如主
文。
本案經檢察官石東超到庭執行職務。
中    華    民    國     95    年    2     月    7    日
                  刑事第三庭    法  官  柳 章 峰
以上正本證明與原本無異。
如不服本判決，應於判決送達後10日內向本院提出上訴狀（應抄
附繕本）。告訴人或被害人如對於本判決不服者，應具備理由請
求檢察官上訴，其上訴期間之計算係以檢察官收受判決正本之日
期為準。
                                書記官  彭 玟 源
中    華    民    國     95    年    2     月    7    日
附錄本案論罪科刑法條全文
中華民國刑法第284條
(過失傷害罪)
因過失傷害人者，處6 月以下有期徒刑、拘役或500 元以下罰金
，致重傷者，處1 年以下有期徒刑、拘役或500 元以下罰金。
從事業務之人，因業務上之過失傷害人者，處1 年以下有期徒刑
、拘役或1 千元以下罰金，致重傷者，處 3 年以下有期徒刑、
拘役或2 千元以下罰金。


司法院資訊處製作；財團法人民間司法改革基金會備份。
